臺灣高等法院刑事判決
109年度交上易字第281號
上  訴  人  
即  被  告  陳建成



上列上訴人因公共危險案件，不服臺灣桃園地方法院109年度審
交易字第182號，中華民國109年6月30日第一審判決（起訴案號
：臺灣桃園地方檢察署109年度偵字第10863號；被告於原審準備
程序進行中，就被訴事實為有罪之陳述，經原審告知簡式審判程
序意旨，並聽取當事人意見後，原審裁定依簡式審判程序進行）
，提起上訴，本院判決如下：
    主  文
上訴駁回。                                             
    理  由
一、依刑事訴訟法第350條、第361條、第362條、第367條規定，
    不服地方法院之第一審判決而上訴者，須提出上訴書狀，並
    應敘明具體理由，為上訴必備之程式；其所提出之書狀未敘
    述上訴理由，或僅曾以言詞陳述上訴理由者，均應於上訴期
    間屆滿後20日內補提理由書於第一審法院。第一審法院經形
    式審查，認逾期未補提上訴理由者，應定期間先命補正；逾
    期未補正者，為上訴不合法律上之程式，應以裁定駁回。倘
    已提出上訴理由，但所提非屬具體理由者，則由第二審法院
    以上訴不合法律上之程式，判決駁回。而所謂具體理由，並
    不以其書狀應引用卷內訴訟資料，具體指摘原審判決不當或
    違法之事實，亦不以於以新事實或新證據為上訴理由時，應
    具體記載足以影響判決結果之情形為必要。但上訴之目的，
    既在請求第二審法院撤銷或變更第一審之判決，所稱「具體
    」，當係抽象、空泛之反面，若僅泛言原判決認事用法不當
    、採證違法或判決不公、量刑過重等空詞，而無實際論述內
    容，即無具體可言。從而，上開法條規定上訴應敘述具體理
    由，係指須就不服判決之理由為具體之敘述而非空泛之指摘
    而言（最高法院106年度第8次刑事庭會議決議參照）。是以
    上訴人之上訴書狀或補提之上訴理由書，雖有敘述上訴理由
    ，惟並未具體敘述第一審判決有何違法、不當情形或上訴理
    由就其所主張第一審判決違法或不當之情形，並未舉出該案
    相關之具體事由足為其理由之所憑，其所為上訴，即不符合
    上訴之法定要件。
二、原判決以上訴人即被告陳建成（下稱被告）於警詢、檢察官
    訊問、原審準備程序及審理時之自白（見偵卷第18至20、59
    至60頁，原審卷第36、37、39至41頁），並佐以桃園市政府
    警察局交通事故當事人酒精測定紀錄表、桃園市政府警察局
    舉發違反道路交通管理事件通知單各1份（見偵卷第29至31
    頁）等為證。而認被告所為，係犯刑法第185條之3第1項第1
    款之駕駛動力交通工具而吐氣所含酒精濃度達每公升0.25毫
    克以上罪。又被告前因公共危險案件，經原審法院以106年
    度桃交簡字第1736號判決判處有期徒刑6月確定，於民國107
    年6月20日執行完畢，有本院被告前案紀錄表附卷可參（見
    原審卷第13至22頁，本院卷第17至26頁），其受徒刑之執行
    完畢後，5年以內故意再犯本案有期徒刑以上之罪，為累犯
    ，而參照司法院釋字第775號解釋意旨，被告前已多次犯有
    公共危險犯行，足顯被告對刑之執行均不知悔改，其前對刑
    罰之反應力亦屬薄弱，此次加重最低本刑，對其人身自由所
    為之限制自無過苛之侵害，是認應依刑法第47條第1項規定
    加重其刑。復以行為人之責任為基礎，審酌被告前已有4次
    酒後駕車之公共危險犯行，分別經法院判決判處拘役59日、
    有期徒刑3月、5月、6月確定，此有上開卷附之本院被告前
    案紀錄表可憑（見原審卷第13至22頁，本院卷第17至26頁）
    ，竟仍不知自律己行，再次於飲酒後猶騎乘機車行駛於公眾
    往來之道路，危及道路交通安全，且缺乏尊重其他用路人生
    命、財產安全之觀念，為警測得其吐氣所含酒精濃度高達每
    公升0.48毫克，所為實不足取，兼衡被告之智識程度為國中
    肄業及家庭經濟狀況為勉持、無業（均見偵卷第15、17頁調
    查筆錄），暨其犯後自白，態度尚可等一切情狀，量處有期
    徒刑8月，均已詳敘所憑證據與認定之理由。經核原判決認
    事用法並無違誤。被告上訴意旨略以：伊唯一之親姊姊剛中
    風，亟需伊隨侍照顧，請庭上體恤云云，並未具體指摘原判
    決之認事用法或量刑有何不當或違法。
三、綜上所述，被告上訴並未舉出該案相關之具體事由足為其上
    訴理由之所憑，揆諸前開說明，其上訴為不合法律上之程式
    ，應予駁回，並不經言詞辯論為之。
據上論斷，應依刑事訴訟法第367條前段、第372條，判決如主文
。
中　　華　　民　　國　　109 　年　　8 　　月　　19　　日
                  刑事第二十庭  審判長法　官  王復生
                                      法　官  遲中慧
                                      法　官  陳春秋
以上正本證明與原本無異。
不得上訴。
                                      書記官  周彧亘
中　　華　　民　　國　　109 　年　　8 　　月　　24　　日